【裁判字號】    89,自,754
【裁判日期】    891108
【裁判案由】    傷害
【裁判全文】
臺灣臺中地方法院刑事判決                         八十九年度自字第七五四號
    自  訴  人  乙○○
    自訴代理人  張慶宗律師
    被      告  丁○○
右列被告因傷害案件，經自訴人提起自訴，本院判決如左：
    主  文
丁○○傷害人之身體，處有期徒刑貳月，如易科罰金，以參佰元折算壹日。
被訴恐嚇危害安全部分無罪。
    事  實
一、丁○○於民國八十九年六月間，因承攬乙○○所有門牌號碼台中市○區○○街六
    十一號四樓之三房屋之鋁門窗工程，丁○○並已大致完成上開工程，並欲向乙○○請領新台幣三萬七千九百元之工程款，惟雙方對於完工品質略有爭執，乙○○
    乃與丁○○約定於八十九年七月八日星期六晚上六時許，在乙○○位於台中市○○路○段五六八號所經營之「真北平涮羊肉火鍋店」內再行商討相關事宜，是日
    丁○○乃偕同所僱用之員工蘇添旺共同駕車前往，抵達後，丁○○單獨進入店內
    與乙○○商談請款事宜，蘇添旺則留在車內並未隨同進入。丁○○與乙○○商談
    約二十分鐘左右，未獲致結論，加以當日適值週六假日，火鍋店生意較為忙碌，
    乙○○不欲續談下去，而要丁○○下週二再行前來，並欲轉身離去處理店務，丁○○因認乙○○故意刁難，一時氣憤，除將火鍋店內餐桌掀倒外，並基於傷害之
    犯意，隨手拿取火鍋店內之鐵製餐椅一把，擊打乙○○頭部一下，致乙○○受有
    頭部外傷併腦震盪之傷害，丁○○則為火鍋店內其他員工拉出店外。
二、案經乙○○提起自訴。
    理  由
甲、有罪部分：
  一、訊據被告丁○○固坦承確有因上開鋁門窗工程款事宜，而於右揭時、地與自訴
      人發生爭執之事實，惟矢口否認有拿取火鍋店內之鐵製餐椅傷害自訴人之犯行
      ，並辯稱：自訴人乙○○身材縱較伊高大，伊不可能拿取火鍋店內鐵製餐椅毆
      打自訴人，且當天係伊遭自訴人店內人員毆打等語。惟查，右揭事實，業據自
      訴人乙○○指訴甚詳，核與證人即在場目擊之「真北平涮羊肉火鍋店」店長丙○○、會計甲○○及適在店內用餐之客人鄭文彰於本院審理中所證述情節相符
      ，復有自訴人乙○○所提出載明其受有頭部外傷併腦震盪傷害之台中榮民總醫
      院診斷證明書及及德春堂中醫診所門診就醫證明書各一份在卷可參，核屬實在
      。被告丁○○雖以前揭情詞置辯，但查，自訴人乙○○身材縱較被告丁○○高
      大，然被告丁○○並非必然不會毆打自訴人，另查，被告丁○○所舉之證人蘇
      添旺於事發之初，並未隨同被告丁○○進入上開火鍋店內，故證人蘇添旺所為
      ，其於聽到火鍋店內發生爭執聲後，乃下車進入火鍋店內，曾見被告丁○○為
      火鍋店數名員工拉出店外等證言，縱然屬實，亦係被告丁○○掀桌並手持鐵椅
      毆打自訴人乙○○之後的事情，尚不足為有利於被告之認定。本案事證明確，
      被告丁○○傷害犯行洵堪認定。
  二、核被告丁○○所為，係犯刑法第二百七十七條第一項之傷害罪。爰審酌被告丁○○犯罪之動機、目的係因工程款未清之細故，而與自訴人發生爭執後，竟訴
      諸暴力之犯罪手段，並致自訴人受有頭部外傷併腦震盪之傷害，且犯罪後仍飾
      詞辯解，態度不佳等一切情狀，量處如主文所示之刑，並諭知易科罰金之折算
      標準。
乙、無罪部分：
  一、自訴意旨另以：被告丁○○於毆打自訴人之後，更多次電話恐嚇自訴人或以電
      話告知證人甲○○轉知自訴人，如不給付工程款，將使上開火鍋店無法正常營
      運等語，而連續以加害財產之事，恐嚇自訴人使其心生畏懼，致生損害於其安
      全，因認被告丁○○另涉犯刑法第三百零五條罪嫌。
  二、按犯罪事實應依證據認定之，無證據不得推定其犯罪事實；不能證明被告犯罪
      或其行為不罰者，應諭知無罪之判決，刑事訴訟法第一百五十四條、第三百零
      一條第一項分別定有明文。另告訴人之告訴（自訴人之自訴亦同），係以使被
      告受刑事訴追為目的，是其陳述是否與事實相符，仍應調查其他證據以資審認
      （最高法院五十二年度台上字第一三○○號判例意旨參照）。本件自訴人認被
      告丁○○涉犯刑法第三百零五條之恐嚇罪嫌，無非以自訴人所為指訴及證人甲○○、丙○○所為證言為其論據。惟訊之被告丁○○堅詞否認有何恐嚇犯行。
      經查，被告丁○○固有前揭傷害犯行，然並非必然併有恐嚇之言詞；次查，自
      訴人乙○○自承：「事後我接過不知姓名之人打五、六次電話給我的手機00
      00000000要求我付工程款，對方口氣不太好，但沒明白說要打我、殺
      我，我表示被告打我也應付我醫藥費」、「甲○○在店裡接到恐嚇電話的事是
      丙○○轉述給我聽的，對方說不付錢店不要開。」；證人丙○○則證稱：「八
      、九月間，被告又打電話來，是甲○○接的，她說打電話的人說如自訴人不出
      面處理工程款的事店不要開了。」；本院乃訊之證人甲○○，其證稱：「事後
      （指傷害一事）我有接到被告打來三次以上的電話，他沒表明是丁○○，但聲
      音像他，他叫我轉告老闆出面處理工程款的事，我說不是我處理，我不清楚，
      被告說大家好好談，不然他生活過不下去，他也不讓我們好過，我有勸他說我
      們老闆確要上台北，且他不太會隨意扣人貨款。除被告外沒有其他人打電話來
      」等語。按自訴人所述上開不詳姓名之人曾以電話向其恐嚇一節，除其單方指
      述外，並無其他證據可資佐證。至證人甲○○接獲被告丁○○電話部分，本院
      審被告與自訴人間，因有上開工程款糾紛，情緒本難期其平和，故所為言詞因
      而較具情緒性一節，亦可理解，且參諸證人甲○○上開證言，被告丁○○所言
      ，尚無明顯直接之恐嚇言詞，且就社會觀念而言，核屬一般爭吵之情緒性語句
      ，應無自訴人所指述之恐嚇犯行。此外，復查無其他積極證據足資證明被告丁○○有何恐嚇犯行，揆諸前揭判例意旨，應為被告丁○○此部分無罪之諭知。
據上論斷，應依刑事訴訟法第第三百四十三條、第二百九十九條第一項前段、第三百
零一條第一項，刑法第二百七十七條第一項、第四十一條，罰金罰鍰提高標準條例第
一條前段、第二條，判決如主文。
中      華      民      國    八十九    年     十一     月      八      日
                                臺灣臺中地方法院刑事第七庭
                                    法  官  林  宗  成
右正本證明與原本無異。
如不服本判決，應於判決送達後十日內向本院提出上訴狀，上訴於臺灣高等法院臺中
分院( 須附繕本 )。
                                    書記官
中      華      民      國    八十九    年     十一     月      八      日
附錄論罪法條全文：
刑法第二百七十七條第一項
傷害人之身體或健康者，處三年以下有期徒刑、拘役或一千元以下罰金。


司法院資訊處製作；財團法人民間司法改革基金會備份。
